【裁判字號】    95,訴,471
【裁判日期】    950630
【裁判案由】    違反毒品危害防制條例
【裁判全文】
臺灣屏東地方法院刑事判決               95年度訴字第471號
公  訴  人  臺灣屏東地方法院檢察署檢察官
被      告  甲○○
上列被告因違反毒品危害防制條例案件，經檢察官提起公訴（95
年度毒偵字第650 號），茲因被告就被訴事實為有罪之陳述，經
告知簡式審判程序意旨，並聽取公訴人及被告之意見後，本院合
議庭裁定由受命法官獨任依簡式審判程序審理，判決如下：
    主  文
甲○○連續施用第一級毒品，累犯，處有期徒刑壹年肆月。扣案
沾黏海洛因成分之夾鏈袋壹個沒收銷燬之。
    事  實
一、甲○○前因施用毒品而違反毒品危害防制條例案件，經本院
    以92年度訴字第413 號判處有期徒刑10月確定，於民國93年
    1 月9 日入監執行，93年11月1 日因縮刑期滿出監執行完畢
    。又其前因施用毒品，經依本院裁定送戒治所執行強制戒治
    ，於90年6 月5 日入所，90年11月20日因停止戒治付保護管
    束出所，91年6 月4 日因期滿未經撤銷停止戒治執行完畢，
    竟不知悔改，於前開強制戒治執行完畢後，5 年內復基於施
    用第一級毒品之概括犯意，先後於95年3 月30日上午10時許
    、95年4 月8 日上午某時許，連續在屏東縣內埔鄉東勢村土
    地公廟內等處，以皮下注射之方式（針筒於查獲前已經丟棄
    而滅失），連續施用第一級毒品海洛因2 次，嗣為警於95年
    4 月11日上午10時30分許，在其位於屏東縣內埔鄉○○村○
    ○路27號住處查獲，扣得沾黏海洛因成分之夾鏈袋1 個，經
    採其尿液送鑑驗結果，並呈嗎啡、可待因陽性反應。
二、案經屏東縣警察局屏東分局報告臺灣屏東地方法院檢察署檢
    察官偵查起訴。
    理  由
一、前揭連續施用第一級毒品海洛因之犯罪事實，業據被告李伯
    勳於本院審理時自承不諱，並有扣案夾鏈袋1 個在卷，經本
    院囑託高雄醫學大學附設中和紀念醫院以氣相層析質譜儀法
    （GC／MS）鑑驗結果，呈海洛因陽性反應，有該院95年6 月
    26日編號0000-000號檢驗報告附卷可稽。又其前揭時地經查
    獲採尿送臺灣檢驗科技股份有限公司以氣相層析質譜儀法（
    GC／MS）檢驗結果，亦呈可待因、嗎啡，即海洛因經人體代
    謝水解產物之陽性反應，有該公司95年5 月4 日，編號KＺ00
    0000000000號濫用藥物尿液檢驗報告附卷可參，與上開報告
    均為鑑定機關本於專業知識暨以精密儀器測試後所得之結論
    ，自可憑信。被告甲○○自白施用海洛因，堪信與事實相符
    。
二、被告甲○○前因施用毒品，經依本院裁定送戒治所執行強制
    戒治，於90年6 月5 日入所，90年11月20日因停止戒治付保
    護管束出所，91年6 月4 日因期滿未經撤銷停止戒治執行完
    畢，有臺灣高等法院被告前案紀錄表、臺灣屏東地方法院檢
    察署刑案資料查註紀錄表、全國施用毒品案件紀錄表、受觀
    察勒戒人毒品及前科紀錄簡列表各1 份在卷可按，其經強制
    戒治執行完畢後，5 年內再犯本件施用第一級毒品海洛因之
    犯罪事證已臻明確，應依法論科。
三、按海洛因為毒品危害防制條例第2 條第2 項第1 款規定之第
    一級毒品，除法律另有規定者外，不得持有、施用。核被告
    甲○○所為，係犯毒品危害防制條例第10條第1 項之施用第
    一級毒品罪。其施用前持有海洛因之低度行為，應為施用之
    高度行為所吸收，不另論罪。其先後多次施用海洛因之行為
    ，時間緊接，手法相同，並觸犯構成要件相同之罪，顯係基
    於概括犯意反覆為之，為連續犯，應以一罪論，並加重其刑
    。又被告甲○○前因施用毒品而違反毒品危害防制條例案件
    ，經本院以92年度訴字第413 號判處有期徒刑10月確定，於
    93年1 月9 日入監執行，93年11月1 日因縮刑期滿出監執行
    完畢，有臺灣高等法院被告前案紀錄表及臺灣屏東地方法院
    檢察署刑案資料查註紀錄表各1 份在卷可按，其5 年之內再
    犯有期徒刑以上刑之本罪，為累犯，應依法加重其刑。其有
    2 種刑之加重事由，遞加重之。
四、爰審酌被告甲○○之年齡、品行、智識程度、犯罪手段、對
    於法益侵害之程度，其為64年6 月20日出生、受有國中畢業
    教育程度、業商之人，為本件犯罪時年30歲，有年籍等資料
    在卷可參，年值青壯，又其除前開構成施用毒品訴追條件及
    累犯之要件，已如前述，不再重覆評價者外，其前因施用毒
    品案件，經本院潮州簡易庭以89年度潮簡字第588 號判處有
    期徒刑6 月確定，於91年6 月25日易科罰金執行完畢，有臺
    灣高等法院被告前案紀錄表及臺灣屏東地方法院檢察署刑案
    資料查註紀錄表各1 份在卷可按，素行不良，顯見其法治觀
    念薄弱，對於社會秩序及其個人身心健康之影響非輕，並審
    酌其犯罪施用毒品之期間長度、次數，與其犯罪經查獲後，
    尚能坦認犯行，態度尚可等一切情狀，量處如主文所示之刑
    ，以資儆懲。
五、未扣案而供本件施用海洛因犯罪使用之注射針筒，據被告甲
    ○○供稱已於查獲前丟棄，復無證據可認其尚存在，爰不另
    為沒收之諭知。又扣案夾鏈袋因盛裝毒品，已為海洛因成分
    沾黏，析離不易，應與沾附之毒品併同處分，依毒品危害防
    制條例第18條第1 項前段規定沒收銷燬之。
據上論斷，應依刑事訴訟法第273 條之1 第1 項、第299 條第1
項前段，毒品危害防制條例第10條第1 項、第18條第1 項前段，
刑法第11條、第56條、第47條，判決如主文。
本案經檢察官鍾仁松到庭執行職務
中    華    民    國    95    年    6     月    30    日
                  刑事第二庭      法  官  陳松檀
以上正本證明與原本無異。
如不服本判決應於收受本判決送達後10日內向本院提出上訴書狀
，其未敘述上訴理由者，並得於提起上訴後10日內向本院補提理
由書狀（均須按他造當事人之人數附繕本）「切勿逕送上級法院
」
中    華    民    國    95    年    6     月    30    日
                                  書記官  林祥玉
附錄本件判決引用之法條：
毒品危害防制條例第10條
施用第一級毒品者，處 6 月以上 5 年以下有期徒刑。


司法院資訊處製作；財團法人民間司法改革基金會備份。
